---
title: "TP3"
output: html_document
---

## Exemple de cours:
```{r}
rm(list=ls())
N=10000
Z=rnorm(N,0,1)
teta=mean(exp(5*Z))
teta
teta_theo=exp(25/2)
teta_theo
ec=sd(exp(5*Z))
ec
#???
```

```{r}
erreur=1.96*ec/sqrt(N)
IC=c(teta-erreur,teta+erreur)
IC
sum(IC)/2
```


Notre objectif est de calculer la moyenne de Y( E[Y] )
Y1 et Y2 2 va de m^me loi que Y
E[Y]=(1/2)(E[Y1]+E[Y2])=E[(Y1+Y2)/2]
Or Var(Y)=(1/2)*(Var(Y1))+Var(Y2))
Var((Y1+Y2)/2)=(1/4)(Y1+Y2)=(1/4)(Var(Y1)+Var(Y2)+2cov(Y1,Y2))
1er cas : Si Y1 et Y2 independants -> cov(Y1,Y2)=0
Dans ce cas Var((Y1+Y2)/2)=(1/2)*(var(Y1)+var(Y2))/2=(1/2)*var(Y)
2ème cas : cov(y1,y2)<0, alors (1/2)var(Y1+Y2)<(1/2)var(Y)

#Exerice 1:

```{r}
N=10000
U=runif(N,0,1)
X=exp(U^2)
teta=mean(X)
teta
#?integrate
integrate(function(x) exp(x^2),0,1)#Valeur exacte , peut-être calculé par méthode de MC
#avec N très grande
ec=sd(X)
er=1.96*ec/sqrt(N)
IC=c(teta-er,teta+er)
message("variance : ",ec)
IC
```

```{r}
#2
X1=exp((1-U)^2)
Z=(X+X1)/2
teta2=mean(Z)
teta2
ec2=sd(Z)
cat("Compraison variances  : ",c(ec,ec2))
#La variance a bien diminué.
```

#Exerice 2:


on calcule la fonction de répartition 
Après on détermine F-1 
F(X)= 0 si x<-1
      x+ x²/2 + 1/2 -1<=x<=0
      x- x²/2 + 1/2 0<=x<=1

##Question 1 Simulation:
```{r}
N=10000
Z=runif(N,0,1)
X=rep(1,N)
for (k in seq(1,N)){
  if (Z[k]<=0)
    X[k]=0
  else if(Z[k] > 0 & (Z[k]<=1/2)){
      X[k]=sqrt(2*Z[k])-1
  }
  else if (Z[k]>1/2 & (Z[k]<=1)){
  X[k]=1-sqrt(2-2*Z[k])
  }else 
  X[k]=1
}
plot(ecdf(X))

```

##Question 2 Moyenne:
```{r}
moy=mean(X)
ec=sd(X)
moy
ec
IC=c(moy-1.96*ec/sqrt(N),moy+1.96*ec/sqrt(N))
cat("Intervalle de confiance : ",IC)
```

## vérification avec Fthéorique
```{r}
x=seq(min(X),max(X),0.01)
Fth=rep(1,length(x))
for (k in seq(1,length(x))){
  if (x[k]<=-1)
    Fth[k]=0
  else if(x[k] >=-1  & (x[k]<=0)){
      Fth[k]=1/2+x[k]+(1/2)*x[k]^2
  }
  else if (x[k]>0 & (x[k]<=1)){
  Fth[k]=(1/2)+x[k]-(1/2)*x[k]^2
  }else 
  Fth[k]=1
}
plot(ecdf(X))
lines(x,Fth,col="red")

```
##Question 3et4 : Méthode des variables antithétiques:
```{r}
X1=c()
for(k in seq(1,N)){
  if(Z[k]<=0){
    X1[k]=0}
 else if((1-Z[k]>0)&(1-Z[k]<=1/2)){
    X1[k]=sqrt(2*(1-Z[k]))-1
  }else if((1-Z[k]>1/2)&(1-Z[k]<=1)){ 
    X1[k]=1-sqrt(2-2*(1-Z[k]))
  }else 
    X1[k]=1
} 
plot(ecdf(X1))
Y=(X+X1)/2

moy2=mean(Y)
moy2
ec2=sd(Y)
c(ec,ec2)
#l'espérance est égale à 0 qui est la valeur trouvée par calcul théo. et la variance a diminuée.
```

#Exercice 3:
##Question1: Simulation
```{r}
N=10000
lambda= 3
U=runif(N)
c=1+(1/lambda)
X=c()
for(k in seq(1,N)){
	if(U[k]<=0){
		X[k]=0
	}else if((U[k]>0)&(U[k]<=1)){
	X[k]=-(1/lambda)*log(c-(c/(lambda+1-lambda*U[k])))
	}
}
plot(ecdf(X))
#Moyenne
moy=mean(X)
ec=sd(X)
IC=c(moy-1.96*ec/sqrt(N),moy+1.96*ec/sqrt(N))
moy
ec
cat("intervalle de confiance : ", IC)

```

## Fthéorique:
```{r}
plot(ecdf(X))
d=seq(min(X),max(X),0.01)
Fth=c()
for(i in seq(1,length(d))){
	if(d[i]<=0){
		Fth[i]=0
	}else 
		Fth[i]=-(1/lambda)*(1/(1-(exp(-lambda*d[i])/c)))+(1/lambda)+1
}
lines(d,Fth,col="red")

```

##Question2 : Variables antithétiques
```{r}
X1=c()
for(k in seq(1,N)){
	if((1-U[k])<=0){
		X1[k]=0
	}else if(((1-U[k])>0)&((1-U[k])<=1)){
	  X1[k]=-(1/lambda)*log(c-(c/(lambda+1-lambda*U[k])))
	}
}
Y=(X+X1)/2
moy2=mean(Y)
ec2=mean(Y)
cat("Comparaison variances : ", c(ec,ec2))
#La variance a bien diminué.
```

