---
title: "Untitled"
output: html_document
---


```{r}
n=1000
U=runif(n)
a=1
b=4
```

#Loi Uniforme 

```{r}
X=(b-a)*U+a
plot(X)
```

##Fonction de répartition empirique de la loi uniforme
```{r}
plot(ecdf(X))
```

##Fonction de répartition théorique et comparaison avec celle empirique

```{r}
plot(ecdf(X))
d=seq(a,b,0.01)
Fth=(d-a)/(b-a)
lines(d,Fth,col="red")
```

##Histogramme de densité de la loi uniforme
```{r}
hist(X,freq = F)
```


##Représentation histogramme + fonction de densité théorique de la loi uniforme
```{r}
hist(X,freq = F)
fth=(1/(b-a))*rep(1,length(d))
lines(d,fth,col="red")
```





#Loi exponentielle de paramètre lambda

```{r}
n1=1000
U=runif(n1)
l=1/2
X1=(-1/l)*log(1-U)
plot(X1)
```

##Fonction de répartition empirique de la loi exponentielle
```{r}
plot(ecdf(X1))
```


##Fonction de répartition théorique de la loi exponentielle avec l'empirique
```{r}
plot(ecdf(X1))
d=seq(min(X1),max(X1),0.01)
Fth= 1 - exp(-l*d)
lines(d,Fth,col='red')
```

##Représentation histogramme + fonction de densité théorique de la loi exponentielle
```{r}
hist(X1,freq = F)
fth1=l*exp(-l*d)
lines(d,fth1,col="red")
```



# Loi de Cauchy

```{r}
X2=tan(pi*(U-0.5))
plot(X2)
```


##Fonction de répartition avec la fct de répart empirique de la loi de Cauchy
```{r}
plot(ecdf(X2))
d2=seq(min(X2),max(X2),0.01)
Fth2=(1/pi)*atan(d2)+1/2
lines(d2,Fth2,col="red")
```



##Représentation histogramme + fonction de densité théorique de la loi de Cauchy
```{r}
hist(X2,freq = F)
fth2= 1/(pi*(1+d2**2))
lines(d2,fth2,col='red')
```

## Loi de Bernouilli
```{r}
U=runif(n)
p=0.4
X_Ber=c()
for (i in 1:length(U)){
  X_Ber[i]= if (U[i]<=1-p) 0 else 1
}
plot(ecdf(X_Ber),verticals = T)
d=seq(min(X_Ber),max(X_Ber),0.01)

```

#Loi binomiale
```{r}
n_binom=30
X_binom=0
for (j in 1:30){
  X=0
  U=runif(n)
  for (i in 1:length(U)){
      
      X[i] = if (U[i]<=p) 0 else 1
  }
  X_binom=X_binom+X
}
X_binom[1:10]
plot(ecdf(X_binom))
hist(X_binom,freq=F)

```


#Suite TP1?
#Loi Normale N(0,1) : histogramme avec fonction de densité théorique
```{r}
n=1000
U=runif(n)
V=runif(n)
X=sqrt(-2*log(U))*cos(2*pi*V)
#Y=sqrt(-2*log(U))*sin(2*pi*V) ou cette expression
hist(X,freq = F)
d=seq(min(X),max(X),0.1)
fth=(1/(sqrt(2*pi)))*(exp((-d**2)/2))
lines(d,fth,col='red')

```


#Loi Normale N(1,4) à partir de X->N(0,1) : histogramme avec fonction de densité théorique
```{r}
Z=2*X + 1
hist(Z,freq = F)
d1=seq(min(Z),max(Z),0.1)
fth1=(1/(2*sqrt(2*pi)))*(exp(-0.5*((d1-1)/2)^2))
lines(d1,fth1,col="red")
```

